臺灣彰化地方法院刑事裁定             100年度聲字第1661號
聲請人  即
選任辯護人  朱坤棋律師
被      告  賴俊傑
上列被告因詐欺等案件（100 年度矚易字第1 號），被告之選任
辯護人聲請具保停止被告之羈押，本院裁定如下：
    主  文
聲請駁回。
    理  由
一、聲請意旨略以：鈞院認被告賴俊傑有羈押之必要，主要係以
    被告長期製造販售含有塑化劑之產品，涉犯刑法第339 條第
    1 項之詐欺取財罪，因認被告有反覆實施同一犯罪之虞為論
    據。惟被告所製造販售含塑化劑之起雲劑或香醬等，均為工
    業用之食品添加物，並非直接銷售予民眾食用之產品，於本
    件案發後，在媒體全面報導及主管機關強力查緝下，全國譁
    然，被告已遭萬民唾棄，成為眾矢之的，曾經向被告購買產
    品之廠商，亦無不聞塑化劑色變，視被告如瘟疫而極力撇清
    有何關聯，在此嚴峻無情之境況下，豈有敢再向被告購買任
    何產品之可能。況且被告所經營之昱伸香料有限公司（下稱
    昱伸公司），於案發後已遭查封，並經主管機關廢止工廠登
    記，被告事實上已陷於絕境，絕無可能繼續製造或販售任何
    產品，被告客觀上已無反覆實施同一犯罪之虞，請准予被告
    具保停止羈押等語。
二、查被告賴俊傑前因詐欺等案件，經本院訊問後，認被告涉犯
    詐欺取財罪之犯罪嫌疑重大，且認被告所犯刑法第339 條第
    1 項之詐欺取財罪，為刑事訴訟法第101 條之1 第1 項第7
    款所列之罪名，參酌被告為昱伸公司負責人，長期販賣含有
    塑化劑之產品，遭起訴之犯罪期間長達15年，有事實足認有
    反覆實施同一犯罪之虞，再依其販售含有塑化劑產品的數量
    、期間觀之，認被告情節非輕，對被告實施羈押並不違反比
    例原則，為避免被告再犯相同犯行，認有羈押必要，而於民
    國100 年6 月13日裁定羈押在案。而被告所涉上開詐欺案件
    ，業經本院定期於100 年9 月15日起至同年10月7 日止進行
    審理程序，所傳喚之證人多達33人，其涉嫌自85年1 月間起
    至100 年5 月止，長期販賣含有塑化劑之起雲劑或香醬，涉
    嫌詐騙如起訴書附表一所示之廠商，遭起訴之詐騙總次數多
    達458 次，且被告犯後否認犯罪，始終主張塑化劑並非有毒
    、有害人體之物質，認製作起雲劑添加塑化劑並無不當，已
    足認被告有反覆實施詐欺犯罪之虞，其原先羈押之原因仍然
    存在，不能因具保而使之消滅，為避免被告再犯相同案件，
    而危及社會上其他人之安全，有繼續羈押之必要，聲請人聲
    請准予被告具保停止羈押，不能准許，應予駁回。
中    華    民    國   100    年    8     月    29    日
                  刑事第八庭    審判長法  官  游秀雯
                                      法  官  唐中興
                                      法  官  王素珍
以上正本證明與原本無異。
如不服本裁定，應於裁定送達後5日內向本院提出抗告狀（須附
繕本）。
中    華    民    國   100    年    8     月    31    日
                                      書記官  廖春慧